Inventaris van het archief van J. Koning, 1539-1751
Nationaal Archief, Den Haag
Collectie Koning
Koning
1539-1751
1244
0.12 meter; 81 inventarisnummers.
Normale geschreven en gedrukte documenten.
Nationaal Archief, Den Haag
Koning, J.
Het archief bevat historische stukken voornamelijk uit de periode 1577 tot 1580, o.a. rondom de tachtigjarige oorlog.
Archiefvorming
Geschiedenis van het archiefbeheer
De verwerving van het archief
De rechtstitel is (nog) onbekend.
1.13
Aanwijzingen voor de gebruiker
Openbaarheidsbeperkingen
Volledig openbaar.
Materiële beperkingen
Aanvraaginstructie
Openbare archiefstukken kunnen online worden aangevraagd en gereserveerd. U kunt dit ook via de terminals in de studiezaal van het Nationaal Archief doen. Om te kunnen reserveren dient u de volgende stappen te volgen:
U maakt een profiel aan op www.gahetna.nl, en logt vervolgens in
Via de archiefinventaris (alleen de beschrijvingen met rode nummers) selecteert u het gewenste archiefstuk door op de knop 'Reserveren' te klikken
In het volgende scherm geeft u aan op welke dag u het archiefstuk wilt inzien
Indien u zich bevindt in de studiezaal en een tafelnummer heeft ontvangen kunt u dit nummer vermelden. Als u geen tafelnummer heeft kunt u tafelnummer 777 laten staan
Vervolgens bevestigt u uw reservering door deze te versturen.
Verwant materiaal
Beschikbaarheid van kopieën
Beschrijving van de series en archiefbestanddelen
- Eerste zending, A.
  Zie over deze collectie 'Overzigt van het Nederlandsche Rijks-archief' blz. 126, 127. Hieronder worden alleen vermeld de nummers, die niet naar andere verzamelingen zijn overgebracht.
  - Brief van keizer Karel V, inhoudende bevestiging van een accoord over de geestelijke jurisdictie binnen Utrecht. Copie., 1539 Augustus 28; 1; 1 stuk
  - Belofte van Don Jan van Oostenrijk, om te bevorderen dat de koning (Philips II) het tusschen hem en de Staten-Generaal op 17 Februari 1677 te Brussel gesloten accoord binnen drie of vier maanden zal goedkeuren en bekrachtigen. Copie., 1577 Februari 26; 2; 1 stuk
    Zie: Actes des Etats Généraux no. 424.
  - Ratificatie van "Het Eeuwig Edict", te Marche op 12 Februari 1577 tusschen Don Jan van Oostenrijk en de Staten-Generaal der Nederlanden gesloten, door koning Philips II. Copie., 1577 April 7; 3; 1 stuk
    Zie: Actes no. 532.
  - Rede van Don Jan van Oostenrijk, gehouden in de vergadering van de Staten-Generaal. Copie., 1577 Mei 2; 4; 1 stuk
    Zie: Japikse I blz. 201.
  - Brief van de Staten-Generaal aan de Staten van Holland en Zeeland, met verzoek om de opbrengst van de rechten op de inkomende en uitgaande goederen nog voor 4 maanden aan de Generaliteit af te staan. Copie., 1578 Juni 11; 5; 1 stuk
  - Advies van de kamer der Beden en gedeputeerden van de Staten-Generaal over het accoord, door de Staten van Gelderland gemaakt met de Generaliteit over hun bijdrage in de oorlogslasten. Copie., 1578 Juni 24; 6; 1 stuk
  - Brief van de Staten-Generaal aan de Staten van het graafschap Artois over de zending van Froidemont en Beaurepart. Copie., 1578 Juli 6; 7; 1 stuk
  - Besluit van de kamer der Beden, genomen op het verzoek van den tresorier van Utrecht om eene copie te mogen ontvangen van de accoorden, door de verschillende provinciën gemaakt over de heffing van middelen tot bijdrage in de oorlogslasten. Copie., 1578 Juli 7; 8; 1 stuk
  - Brieven van Philips graaf van Lalaing aan de Staten-Generaal over de aankomst van den hertog van Anjou nabij Bergen, en een verzoek om geld te zenden voor de betaling der troepen. Copieën., 1578 Juli 12 en 15; 9 - 10; 2 stuks
    Zie: Actes no. 1196.
    - Bestanddeel 1., 9
    - Bestanddeel 2., 10
  - Brieven van de Staten-Generaal aan den hertog van Anjou, houdende verzoek eenige gemachtigden te zenden om nader te onderhandelen, en mededeeling van de zending van den hertog van Aerschot en baron de Bassigny om hem te verwelkomen. Copie., 1578 Juli 19; 11; 2 stuks op één blad
    Zie: Actes no. 1208.
  - Brief van de Staten-Generaal aan Philips graaf van Lalaing over betaling der troepen etc. Copie., 1578 Juli 21; 12; 1 stuk
    Zie: Actes no. 1213.
  - Brief van George de Lalaing, graaf van Rennenberg, aan de Staten-Generaal over de overgave van Kampen. Copie., 1578 Juli 22; 13; 1 stuk
    Zie: Actes no. 1217.
  - Resolutie van de Staten-Generaal betreffende de betaling van het gecasseerde regiment van den graaf van Bossu. Copie., 1578 Juli 24; 14; 1 stuk
  - Brief van den hertog van Anjou aan de Staten-Generaal, over de inneming van Havré. Copie., 1578 Juli 26; 15; 1 stuk
  - Staat van een maand soldij, betaald aan de verschillende troepen in dienst der Staten-Generaal., (1578); 16; 1 stuk
  - Request van de Protestantsche inwoners der Nederlanden aan aartshertog Matthias en den Raad van State om vrije uitoefening van hun godsdienst. Copie., (1578); 17; 1 stuk
  - Instructie voor den hertog van Aerschot en de andere afgevaardigden der Staten-Generaal naar de vredesonderhandelingen met den koning van Spanje te Keulen. Copie., 1579 April 8; 18; 1 stuk
    Zie: Actes no. 1227.
  - Punten en artikelen, door de afgevaardigden naar de vredesonderhandelingen te Keulen namens de Staten-Generaal voor te stellen, gevolgd door de commissie voor de bovenbedoelde afgevaardigden. Copie., 1579 April 9; 19; 1 stuk
    Zie: Actes no. 1778.
  - Brieven van de keizerlijke commissarissen te Keulen aan de Staten-Generaal over de vredesonderhandelingen. Copieën., 1579 September 26 en October 3; 20-21; 2 stuks
    - Niet gespecificeerd., 20
    - Niet gespecificeerd., 21
  - Brief van de Staten-Generaal te Antwerpen aan de gedeputeerden van de Staten, vergaderd te Utrecht, over muntzaken. Copie., 1579 September 25; 22; 1 stuk
    Zie: Actes no. 2066.
  - Brief van Alexander prins van Parma aan "de hoplieden, bevelhebbers, bouwmeesters van de gilden en andere catholieke burgers en inwoners van de stad Groningen" over vervanging van den magistraat door katholieken. Copie., 1579 October 27; 23-24; 2 exemplaren
    - Niet gespecificeerd., 23
    - Niet gespecificeerd., 24
  - Voorstel tot verdeeling der contributie van 10 000 gulden per maand tusschen de stad en steden en het platteland van Utrecht., 1579 October 28; 25-26; 2 exemplaren
    - Niet gespecificeerd., 25
    - Niet gespecificeerd., 26
  - Brief van graaf Jan van Nassau, stadhouder van Gelderland, aan de gedeputeerden van de Staten-Generaal, over muntzaken en de heffing van de middelen. Copie., 1579 November 2; 27; 1 stuk
  - Artikelen, door de gedeputeerden van de nader geunieerde provinciën, te Utrecht vergaderd, overgelegd aan de Staten van Holland; met in margine de daarop uitgebrachte adviezen van de Staten. Copie., 1579 November 14; 28-29; 2 exemplaren
    - Niet gespecificeerd., 28
    - Niet gespecificeerd., 29
  - Voorstel tegen artikel 21 van het ontwerp vredestractaat van 24 December 1579 betreffende den godsdienst. Copie., 30; 1 stuk
  - Advies van de generaalmeesters van de munt en andere gecommitteerden over het redres van de munt. Copie., (December 1579); 31; 1 stuk
  - Remonstrantie van de generaalmeesters en gecommitteerden van de munt van Gelderland en Utrecht tegen een concept tot redres van de munt. Copie., (December 1579); 32; 1 stuk
  - Staat van de waarde van verschillende gouden en zilveren munten, die te Antwerpen in omloop zijn., 1579; 33; 1 stuk
  - Brief van de Staten-Generaal aan den collecteur van de licenten te Arnhem naar aanleiding van een verzoek van den hertog van Kleef tot vrijen doorvoer van goederen, met bijgevoegde copie van den brief van den prins van Oranje aan den hertog van Kleef over deze zaak. Copieën., 1580 Januari 17; 34-35; 2 stuks
    - Niet gespecificeerd., 34
    - Niet gespecificeerd., 35
  - Notarieele extracten uit het manuaal van den herbergier Jan Thuynincx te Brussel, betreffende uitgaven voor logies en verteringen in 1578., 1580 Mei 21; 36-37; 2 stuks
    - Niet gespecificeerd., 36
    - Niet gespecificeerd., 37
  - Advies van den prins van Oranje en de gedeputeerden van Gelderland, Friesland, Groningen en Overijsel omtrent maatregelen, te nemen om den vijand te beletten Groningen te ontzetten. Copie., 1580 Mei 27; 38-39; 2 exemplaren
    Zie: Res. St. Gen. 28 Mei 1580.
    - Niet gespecificeerd., 38
    - Niet gespecificeerd., 39
  - Bekendmaking van Frans hertog van Anjou, dat François de la Noue, thans gevangen, in zijn dienst was. Copie., 1580 Mei 28; 40; 1 stuk
    In een vidimus van 31 Mei.
  - Brief van Stenzell van Namslo aan de gedeputeerden van de Nadere Unie te Deventer over troepenbewegingen en plannen van den vijand. Copie., 1580 Juni 13; 41; 1 stuk
  - Concept-verdrag met den hertog van Anjou, opgesteld door den prins van Oranje en de gedeputeerden van de Staten-Generaal, gelezen en herzien in de vergadering der Staten-Generaal. Copie., 1580 Juni 24; 42; 1 stuk
  - Inhoud van een brief van George de Lalaing, graaf van Rennenberg, aan den hertog van Parma over den toestand binnen Groningen., 1580 Juli 13; 43; 1 stuk
  - Advies van den prins van Oranje aan de Staten-Generaal aangaande de benoodigde troepen tot ontzet van Bouchain., 1580 Juli 15; 44-45; 2 exemplaren
    - Niet gespecificeerd., 44
    - Niet gespecificeerd., 45
  - Verzoeken van de bevelhebbers van de ruiterij aan de Gedeputeerden van de Nadere Unie over de betaling der soldij van de ruiters, met marginale beschikking. Copieën., 1580 Juli 16 en 18; 46-47; 2 stuks
    - Niet gespecificeerd., 46
    - Niet gespecificeerd., 47
  - Brief van den hertog van Kleef aan de gedeputeerden der Nadere Unie met verzoek om vrijstelling van het betalen van licent voor uitgevoerde goederen. Copie., 1580 Juli 20; 48; 1 stuk
  - Brief van den prins van Epinoy namens Matthias aan de Staten-Generaal, waarbij hij wijst op de diensten, door dezen bewezen, en verzoekt hunne meening te vernemen omtrent verdere plannen ten opzichte van zijn persoon. Copie., 1580 Juli 22; 49; 1 stuk
    Zie: Actes no. 2282, Japikse III, blz. 148.
  - Memorie, door den raadsheer Jacob Valcke namens de Staten van Zeeland overgegeven aan de Staten-Generaal. Copie., 1580 Juli 23; 50; 1 stuk
    Zie: Japikse III, blz. 120.
  - Brief van Don Antonio van Portugal en voorstellen door diens gezant aan de Staten-Generaal gedaan, omtrent de hem te verleenen hulp tegen den koning van Spanje, en de beschikking op deze voorstellen. Copieën (van de voorstellen en beschikking 2 exemplaren)., 1580 Mei 10-Juli 26; 51-55; 5 stuks
    Zie: Actes nos. 2225 en 2280, Japikse III, blz. 69.
    - Niet gespecificeerd., 51
    - Niet gespecificeerd., 52
    - Niet gespecificeerd., 53
    - Niet gespecificeerd., 54
    - Niet gespecificeerd., 55
  - Staat van betalingen, gedaan door de provincie Utrecht ten behoeve van het regiment van Hohensaxen., 1580 Mei 24-Juli 31; 56; 1 stuk
  - Verklaring van de gedeputeerden der Nadere Unie aangaande de aanbieding van de souvereiniteit aan den hertog van Anjou naar aanleiding van de bezwaren, door Gelderland daartegen ingebracht. Copie., 1580 Juli 31; 57; 1 stuk
  - Verslag van commissarissen over de monstering van de ruiters van den overste Lubbert van Remen. Copie., 1580 Juli; 58; 1 stuk
  - Brief van de Staten van Holland aan de gedeputeerden van de Nadere Unie, vergaderd te Kampen, over de voortzetting van de vergadering aldaar en over de contributiën van de provinciën. Copie., 1580 Augustus 2; 59; 1 stuk
  - Brief van de gedeputeerden van de Nadere Unie, vergaderd te Kampen, aan de gedeputeerden van Gelderland, Holland, Utrecht en West-Friesland, vergaderd te Utrecht, over de wenschelijkheid om nog eenigen tijd in Kampen vergaderd te blijven. Copie., 1580 Augustus 3; 60; 1 stuk
  - Resolutie van de Staten van Overijsel over het voorstel tot aanbieding van de souvereiniteit aan den hertog van Anjou. Copie., 1580 Augustus 4; 61; 1 stuk
  - Instructie van de Staten-Generaal voor mr. Nicolaas de Vooght en mr. Jacob Valcke wegens hunne zending naar Gelderland, Utrecht en Holland. Copie., 1580 Augustus 5; 62; 1 stuk
    Zie: Japikse III, blz. 122.
  - Extract uit eene resolutie van den raad der stad Antwerpen betreffende het vierde artikel van het tractaat, aan te gaan met den hertog van Anjou, overgelegd ter vergadering van de Staten-Generaal. Copie., 1580 Augustus 5; 63; 1 stuk
    Zie: Japikse III, blz. 51.
  - Verklaring van de gedeputeerden van Holland en Zeeland, overgegeven ter vergadering van de Staten-Generaal, aangaande de meening hunner principalen over de uitvoering van eenige artikelen in het voorgestelde tractaat met den hertog van Anjou. Copie., 1580 Augustus 6; 64; 1 stuk
    Zie: Japikse III, blz. 52.
  - Artikelen, waarover de gedeputeerden van Brabant, Vlaanderen, Holland, Zeeland, Mechelen, Friesland en Ommelanden gemachtigd zijn te onderhandelen met den hertog van Anjou. Copie., 1580 Augustus 11; 65-66; 2 exemplaren
    Zie: Actes no. 2286.
    - Niet gespecificeerd., 65
    - Niet gespecificeerd., 66
  - Brief van Pierre de Melun, prins van Espinoy, aan den prins van Oranje met afschriften van brieven, die hij uit Bouchain en Kamerijk ontvangen heeft, en verzoek om cavalerie te zenden naar Oudenaarden. Copie op één blad., 1580 Augustus 11; 67; 1 stuk
  - Commissie voor de afgevaardigden van de Staten-Generaal ter onderhandeling met den hertog van Anjou. Copie., 1580 Augustus 12; 68; 1 stuk
    Zie: Actes no. 2287.
  - Brief van de Staten van Holland aan die van Utrecht, in antwoord op hunne bezwaren tegen de heffing van convooi en van import op de turf. Copie., 1580 Augustus 16; 69; 1 stuk
  - Brieven van den prins van Oranje aan den heer van Ohain en Martini, waarbij hij aandringt op een spoedig vertrek van de gedeputeerden naar den hertog van Anjou. Copie., 1580 Augustus 18 en 19; 70; 2 stukken op een blad
  - Brief van den prins van Oranje aan de Staten-Generaal, daarbij toezendende copieën van brieven van den heer van Inchy aan den prins van Espinoy en van dezen laatsten aan den prins van Oranje, om noodige versterking van het leger. Copie., 1580 Augustus 24; 71; 3 stukken op een blad
  - Brief van den prins van Espinoy aan den heer d'Esquermes, afgevaardigde van Tournay en Tournesis ter Staten-Generaal, over krijgszaken. Copie., 1580 Augustus 25; 72; 1 stuk
  - Brief van den prins van Oranje aan de gedeputeerden van de Nadere Unie over den toestand van het land en met verzoek om samenwerking om den vijand weerstand te bieden. Copie., 1580 Augustus 25; 73; 1 stuk
  - Brief van den prins van Oranje aan de Staten-Generaal, waarbij hij hun kennis geeft van den over hem uitgesproken ban. Copie., 1580 September 5; 74; 1 stuk
    Zie: Japikse III, blz. 23, noot 2.
  - Brief van de Raden van Gelderland aan de Staten van Utrecht of hunne gedeputeerden met extract uit een anoniemen brief uit Keulen, van 5 September, over plannen van den vijand om den Rijn over te trekken. Copie op één blad., 1580 September 7; 75; 1 stuk
  - Brief van den prins van Oranje aan de gedeputeerden van de Nadere Unie over den toestand van het land en de wenschelijkheid van het tot stand brengen van een veldleger. Copie., 1580 September 14; 76; 1 stuk
- Uit een op het ARA gevormde autografenverzameling, B.
  - Brief van Daniel de Superville in Bayreuth, aangewezen gezant van de markgraaf van Brandenburg-Ansbach bij de Staten-Generaal, aan "Son Excellence" (in Den Haag?), o.m. over de kwestie rond zijn geloofsbrieven, 1746 aug. 14; 77; 1 stuk
    Coll. Koning cat. nr. 1918.
  - Brief van Philip Saurin in Turijn aan een hem door griffier Fagel aanbevolen hoogwaardig-heidsbekleder om steun bij zijn pogingen om Verelst op te volgen als Nederlands gezant in Sardinië, 1751 feb. 20; 78; 1 stuk
    Coll. Koning cat. nr. 1918. Met dorsaal van de ontvanger.
- uit Aanw. 1984 Van der Poest Clement, C.
  - Getuigschrift van de curatoren van de academie in Middelburg voor Rogerius van der Borgt wegens het doorlopen van de leergangen in de humaniora, met biografische aantekeningen van Jacobus Koning betreffende de curatoren., 1662 sep. 8; 79; 2 stukken
    Coll. Koning cat. nr. 1520.
  - Brief van recredentie van Carl Friedrich hertog van Württemberg aan de Staten-Generaal voor Johann Goerg Daniël freiherr von Pfau, zijn gezant in Den Haag, 1743 aug. 29; 80; 1 stuk
    Coll. Koning cat. nr. 413. Dit recredentiaal is wsch. (wegens de titulatuur?) geweigerd. Von Pfau heeft bij zijn afscheid in ieder geval een recredentiaal van 1 okt. 1740 overgeleverd (res. SG 21 sep. 1743).
  - Biografische aantekeningen van Jacobus Koning betreffende Joachim Alting, z.d; 81; 1 stuk
    Coll. Koning uit cat. nr. 1454. De bijbehorende geleidebrief van de Staten-Generaal is overgebracht naar arch. Admir. inv. nr. 2573.